臺灣臺北地方法院刑事判決　　　　　　　　　　　　九十二年度訴字第一五六一號
　　公　訴　人　臺灣臺北地方法院檢察署檢察官
　　被　　　告　壬○○
　　選任辯護人　張名賢律師
　　　　　　　　廖振洲律師
右列被告因妨害自由等案件，經檢察官提起公訴（九十一年度偵字第二五四一０號）
，本院判決如左：
    主  文
壬○○共同意圖為自己不法之所有，以恐嚇使人將本人之物交付，處有期徒刑陸月，
如易科罰金，以佰元折算壹日。
    事  實
一、壬○○擔任設於臺北市○○區○○街二段五四號十樓「爵士藍調ＰＵＢ」之安管
    經理，於民國九十一年三月十二日二時三十分許，因癸○○與庚○○（分別經本
    院以簡易判決處刑）同往「爵士藍調ＰＵＢ」消費，癸○○、庚○○懷疑戊○○
    竊取癸○○置於置物櫃內之皮包，遂向壬○○反應，壬○○、癸○○、庚○○乃
    與不詳姓名年籍成年男子數人，共同將戊○○帶至該ＰＵＢ十一樓之陽台，壬○○、癸○○、庚○○及該數名不詳男子，旋基於意圖為自己不法所有之共同犯意
    聯絡，剝奪戊○○行動自由，並分別以掌摑、毆打、腳踢或以腳踩戊○○，使戊○○受有左手指食指骨折、頭部外傷及胸部挫傷等傷害，壬○○並以「看你一隻
    手值多少錢」等語恐嚇戊○○，由癸○○向戊○○要求賠償遭竊金額新台幣（下
    同）五百元之十倍即五千元，使戊○○心生畏懼，委請友人己○○代為支付五千
    元予癸○○，癸○○、庚○○取得金錢離去後，壬○○承前犯意，接續要求戊○○賠償「爵士藍調ＰＵＢ」名譽損失五千元，否則不得離去，戊○○仍甚畏懼，
    乃再委請友人丁○○代為支付五千元予壬○○，始得離去就醫。
二、案經被害人戊○○訴由臺北市政府警察局萬華分局報告臺灣臺北地方法院檢察署
    檢察官偵查起訴。
    理  由
一、訊據被告壬○○矢口否認右開犯行，辯稱：當時是為了避免戊○○被打，才指示
    安管人員將戊○○帶至頂樓，且是癸○○本人親口向戊○○要五千元，我當時左
    手受傷打石膏，右腳受傷右手拿柺杖，實無可能毆打戊○○，亦未對於戊○○出
    言恐嚇或索取金錢云云。經查：
  (一)右開犯罪事實，業據被害人戊○○於警訊中指稱：「我於（九十一年三月十二日
    ）凌晨三時左右在爵士藍調ＰＵＢ舞場被店裡面的人毆打，他們當時打開店內燈
    光、音樂停止說是要抓偷開置物櫃的小偷，所有人都在自己位置坐好後，就有一
    群人跟店內的保全人員朝我們桌子走來，一位女孩子跳出來說我們偷她的錢包，
    就由保全人員二人架著我走，邊走便有一群人對我拳打腳踢，一直拖我上頂樓才
    停止」、「上了頂樓由一位帶頭的人（被告壬○○）先質問我有無偷別人的東西
    叫我及早承認他可以保我，‧‧我為證明未偷竊將錢包打開給他們看，錢包內有
    五百五十元現金，那個女孩又開始起鬨，說他掉了五百元，錢都在他那裡，就有
    人動手打我，又將我皮包內所有的東西都倒在地上‧‧。他們停手後，我同學己○○、陳嘉甫二人上來將我扶起，當時我頭部已經受傷流血‧‧我便順勢承認。
    但承認後對方並沒有就放了我，要我跪著，賠償五千元（十倍）給那位女孩，我
    身上沒錢，由己○○去籌錢交給他們，他們一群人即離去，只剩下帶頭的大哥（
    被告壬○○）跟一名保全及他們一位朋友在場，又說：你破壞了我們店裡的聲譽
    ，要賠償一百萬元，後來降到五十萬，最後決定要我賠償五千元，還是請己○○
    籌錢，等到錢付給他們後才讓我離開，我們便搭計程車到醫院就醫，臨走時他們
    又交代不得報警‧‧」等語（九十一年度偵字第二五四一０號偵卷第二十、二一
    頁）。偵查中指稱：「我不知道共還了癸○○多少錢，錢是我同學己○○、丁○○處裡的」（同偵卷第七四頁）、「我不願意上十一樓，我不知道發生什麼事就
    被強行拖上去」（同偵卷第八九頁）、「我要告壬○○、庚○○、癸○○傷害、
    恐嚇取財、妨害自由。庚○○或癸○○有一個我不確定是何人在十樓就有打我一
    巴掌，後來到十一樓，他們二人有打我耳光，壬○○在十一樓時腳踩我的手」、
    「壬○○說：看我一隻手值多少錢，恐嚇我賠他們錢‧‧」、「壬○○未經我同
    意將我留在頂樓上‧‧」（同偵卷第九三頁）、「（交付一萬元給癸○○、壬○○之經過？）己○○拿五千元幫我付，我沒有經手那錢，丁○○來十一樓拿五千
    元給某一個人‧‧」（同偵卷第一０三頁第二、三行）、「‧‧壬○○等三人打
    我，庚○○與癸○○去舞池內各打我一巴掌，去頂樓他二人又踢我胸部，因當時
    我倒在地上，壬○○去頂樓時，也踩我的左手」、「（何人恐嚇取財？）壬○○
    說我要賠店裡客人損失，原說要一百萬元，但我說沒錢，後來降為五千元，我同
    學己○○有拿出五千元，第二次丁○○又拿出五千元，但我不知交予何人，因我
    未經手」、「（是否對方收到錢時你才能離去？）是丁○○背我至電梯，我才能
    出去」等語（同偵卷第一一０頁），於本院證稱：被打的原因是他們（爵士藍調
    ＰＵＢ）裡面的人說我偷錢，在十樓被打的時候，無人制止，是被拖上十一樓，
    並非自願上十一樓，在拖上樓的過程中，很多人過來踢打我，我並不覺得是因為
    避免我被打而把我拖到十一樓。在十一樓，有看到被告壬○○、癸○○、庚○○
    及其他保全人員，當時保全人員穿著制服，好像是背心。我被帶到十一樓時，有
    被打，壬○○有先問我錢是不是我偷的，我說沒有，後來有人衝過來打我，那時
    我就受傷，我同學己○○過來跟我說叫我先承認不然會被打死，我當時有承認。
    壬○○一開始說是要去警察局還是要讓他處理，我選擇讓他處理，他說如果我去
    警察局的話要讓我躺著出來。壬○○問我怎麼拿錢的，我怎麼會有置物櫃的鑰匙
    ，我跟他說我沒有鑰匙，他就開始檢查我皮夾的鑰匙。‧‧壬○○有叫我賠錢。
    一開始有去拿我跟我女性朋友丙○○的
    借一、二十萬，還要我賠他店裡的名譽，金額我忘記了，我說我家裡沒有這麼多
    錢，後來他叫我賠癸○○五千元，還有店裡名譽損失五千元。‧‧被打的時候，
    有被抓手問一隻手值多少錢，但我記不起來是誰抓我的手。我可以確定叫我賠店
    裡名譽損失的人是壬○○，是他講的。當時他腳有受傷包起來，穿拖鞋，腳踝包
    起來。‧‧我的食指有骨折，那時很多人打我，怎麼受傷的我記不清楚，我如果
    沒有記錯那時好像有被踩到或是磚塊砸到。頭部受傷是因後面有人衝過來不知道
    拿什麼東西砸我。（賠給癸○○的錢）我一直在樓上，他們叫我打手機跟同學講
    ，有出錢的是己○○、丁○○。「（己○○把錢交給癸○○後，他人有沒有留在
    十一樓陪你？）我記不起來，他中途有下去」、「（己○○下樓之後，你是否還
    有打一通電話給他？）我記得那時要他先幫我借錢要賠錢」、「（你要他借多少
    錢？）壬○○他們跟我要一萬元」、「（之後的五千元是誰送上來的？）丁○○
    」、五千元賠給癸○○，是壬○○決定的，協議賠錢的時候，除了我以外，還有
    丙○○、己○○、壬○○在場，那時癸○○下去樓下。要求賠償名譽損失五千元
    當時在場的人我印象記得有我、丙○○、還有不認識的人。壬○○是先要求賠償
    癸○○五千元，還是店裡損失五千元，我記不起來。我在十一樓的時候，一開始
    是站著，後來他們叫我跪在神位那裡等語（本院九十三年八月十九日審判筆錄第
    十六至二七頁、第三三頁），已甚明確。
  (二)證人即當日與被害人同往該ＰＵＢ消費之己○○警訊中證稱：「戊○○於‧‧爵
    士藍調ＰＵＢ被毆傷時，當時我在場，一開始是店方廣播要抓小偷，所以燈光全
    開，音樂停止，然後有一個女子和三名安管人員走過來，那女子指著戊○○說他
    偷她東西，接著約有十名左右之男子即圍過去群毆戊○○。約打一至二分鐘戊○○才被安管人員拉出去外面，而我則留在舞池內約五分鐘後，才被一名安管人員
    叫我和他一起上去十一樓陽台，當我上去十一樓陽台時，已見戊○○跪在地上，
    而戊○○正拿出他的皮包給該名女子檢查，‧‧其間戊○○遭約五名左右圍繞在
    一旁之不詳男子及該二名自稱被害人之女子又毆打了二次，及被一名不詳之男子
    突然衝過來拿磚頭打後腦部（磚頭當場裂成二塊）一下，其後等戊○○承認偷東
    西後，該公司有一名自稱圍事之男子（即警方之前出示相片之壬○○，當天他左
    手包著石膏）問戊○○要給他一百萬或一隻手或叫警察來處理，戊○○回答不要
    叫警察處理‧‧後來雙方討價還價，接著戊○○女友丙○○同意賠該女子五千元
    ，但是丙○○根本拿不出五千元來，只好由我先墊支五千元給該女子然後我就搭
    電梯到樓下了；其後戊○○打行動電話給我說：只要再拿五千元上去，他就可以
    離開了。陳嘉甫就立刻騎機車回去住處拿了五千元，並叫丁○○去將戊○○贖回
    ，等丁○○將錢送上去十一樓陽台後，不久就看到戊○○等人下來，然後大家先
    將戊○○送到中興醫院就醫‧‧」等語（同偵卷第四、五頁）；偵查中證稱：「
    我有拿五千元給戊○○，當面交給一個女生」、「我有下樓找陳嘉甫再拿五千元
    」、拿五千元上十一樓時，戊○○就被打了‧‧、壬○○有恐嚇戊○○，他說戊○○要一隻手或給他一百萬元（同偵卷第八十、八一頁）、戊○○被帶上去時，
    就有人問我是否為其友人，我說是，上樓後我看到有人打戊○○，但我不知道是
    什麼人。那二個女的被告有一位打他巴掌，壬○○也有打，他們要戊○○賠十倍
    ，我就去借五千元，拿給其中一位女的，我就下樓了。有聽見壬○○恐嚇戊○○
    ，說要賠錢，否則給他一隻手等語（同偵卷第一二九頁反面、第一三０頁）；於
    本院證稱：戊○○被毆打時我在場，被打原因是戊○○偷場裡面保管箱的東西。
    戊○○在十樓被打時，很混亂有很多人，沒有去制止。後來戊○○被帶到頂樓，
    我沒有看到戊○○如何上去，是店家的人請我們上去。我上去頂樓時，有戊○○
    、陳嘉甫、丙○○，我認識只有這幾個，其他人不認識，壬○○當時也在十一樓
    ，他當時手有受傷，不記得哪隻手‧‧。我上十一樓時，看戊○○躺在地上，‧
    ‧，頭破掉，壬○○站在旁邊（或蹲著）跟戊○○說話。‧‧我當場有聽到壬○○說戊○○在店內偷竊壞了店內的聲譽，壬○○講了這句話後，後面還有說什麼
    話，我不記得。‧‧戊○○第一次付了五千元，這五千元是我付的。這五千元是
    掉錢的女孩子（癸○○）開口要的，他說他掉五百元要我們還他十倍，我把錢交
    給掉錢的女孩。‧‧五千元金額是那位小姐自己開口講的，原來是丙○○答應的
    。‧‧我拿完錢就下樓，他女朋友（丙○○）還在上面。‧‧離開之後有接到戊○○電話，說叫我再拿五千元上去。後來是丁○○拿五千元上去，交給誰我沒看
    到。我在警局所述實在‧‧壬○○有與我交談，我忘記他跟我講什麼，口氣很兇
    ，我當時感覺害怕等語（本院審判筆錄第三至九頁、第十一至十三頁）。
  (三)證人即與被害人同往該ＰＵＢ消費之陳嘉甫於警訊中證稱：「九十一年三月十二
    日凌晨三時左右，當時我們共五人一起前去跳舞‧‧，我和己○○在舞場旁聽音
    樂看別人跳舞，戊○○和他女朋友丙○○及丁○○則坐在圓桌座位上，當我們聽
    到店裡廣播說店置物櫃內客人的東西被偷，店方要求全場客人回座，供給被害人
    指認．．．然後店內保全人員及被害人約十人走到我們座位旁就由被害人女生指
    認我同學戊○○偷他們的東西，然後戊○○就被店內保全人員一邊拉一邊被他們
    毆打，戊○○被他們拉出舞場‧‧當時我們沒有跟去，經過一會兒保全人員下來
    要拿戊○○的東西及我們桌上的東西及我的鑰匙時，我告訴他鑰匙是我的，然後
    他要我和他一起去，當時到頂樓看見戊○○跪在地背向我，然後被他們脅迫要他
    承認他有偷那被害女生的錢包，然後我看見有三個人打他，還用磚塊打他的頭及
    用腳踢他的身體，要求戊○○承認‧‧然後他們要求我們賠錢，十倍五千元及他
    們公司名譽受損也要賠五千元，‧‧我有告訴他們說我同學戊○○都和我們在一
    起，他沒有去偷那小姐的東西，店裡的員工則脅迫我再多說話就出事情‧‧」（
    同偵卷第四二至四四頁）、「當戊○○從舞池內被人押出去時，我還留在椅子上
    約二至三分鐘，等我走至該舞場十樓大廳（出入口處）時，只見該舞場之一名女
    性員工及二名安管人員正在翻戊○○的皮包（此時戊○○已被押到十一樓陽台）
    ‧‧」等語（同偵卷第六頁），偵查中證稱：「我拿五千元交給丁○○拿去給戊○○，當時大約是凌晨五時，另外有五千元是己○○出的，是因為己○○打電話
    下來跟我要的，己○○在十一樓。因為我沒有帶錢在身上，所以我載丁○○回我
    家拿錢」（同偵卷第七六頁）、「我上去頂樓時已看到戊○○跪在地上‧‧我有
    聽到壬○○說要賠錢，否則要賠一隻手，後來我就下樓，丁○○就拿錢上去」等
    語（同偵卷第一三０頁）。
  (四)證人即被害人女友丙○○警訊中證稱：「戊○○‧‧不知因何事遭該店內保全人
    員抓去打傷。‧‧爵士藍調內保全人員稱要查小偷，戊○○遭店內兩名穿著制服
    保全人員架著，在舞池內遭大群人員圍毆‧‧我找到戊○○時候在頂樓約有十個
    人圍毆戊○○，持花盆及拳腳相向‧‧有一名自稱丟掉錢的女子稱失竊五百元，
    要求戊○○還十倍就是五千元，戊○○說請他的一個朋友去籌錢給她，但有沒有
    給她我就不知道」（同偵卷第四五、四六頁）、「當時我看見戊○○頭部受傷，
    他們還用腳踏戊○○的手，並用花盆丟他的頭，我只知道戊○○的朋友背著他坐
    電梯我也跟著下樓，店內並沒有人協助就醫，我們要坐電梯時，他們還用手將監
    視系統遮著，才讓我們進電梯」等語（同偵卷第四七頁）；偵查中證稱：「一開
    始我沒有上去十一樓，因為找不到戊○○才到十一樓找他，壬○○用腳踢他，庚○○用手打戊○○臉部」、「我上十一樓時已經有約五至十人，當時戊○○之頭
    部已經被打了，應該是被磚頭打的」、「（還癸○○共多少錢？）五千元給癸○○，壬○○也有開口要五千，錢是戊○○同學湊的‧‧」等語（同偵卷第七五頁
    ）。
  (五)證人即當日與被害人同往該ＰＵＢ消費之丁○○偵查中證稱：有拿五千元上十一
    樓給戊○○，但我直接拿給一個手有受傷的，然後我就將戊○○帶下樓，當時大
    約凌晨四至六點間（同偵卷第七六頁反面）、我是拿五千元到十一樓交給一個男
    的，五千元是從陳嘉甫的提款機在永吉路附近提款，因為當時陳嘉甫沒帶提款卡
    ，所以回家拿，我跟他一起去領的（同偵卷第一０四頁）、當天戊○○被人帶走
    ，當時很多人，我不知何人將其帶走，事後我都沒有看到戊○○，直至我拿五千
    元至頂樓，才將戊○○帶下來，我去頂樓時，沒有看到有人打他，我是將五千元
    交予手打石膏之被告（壬○○），因其說要賠償損失。‧‧又拿五千元上頂樓，
    是因有人打電話說要我們再拿五千元上去，他們才會讓戊○○下來等語（同偵卷
    第一二九、一三０頁）。
  (六)互核被害人之指訴，及證人己○○、陳嘉甫、丙○○、丁○○上開證言，關於被
    告壬○○、同案被告癸○○、庚○○共犯本件妨害自由、恐嚇取財及傷害犯行之
    陳述，大致相符，且被告壬○○對於確有指示爵士藍調ＰＵＢ安管人員將戊○○
    自十樓舞池帶往十一樓（頂樓），在十一樓時，戊○○跪在地上，及伊協助同案
    被告癸○○處理遭竊事宜，並詢問戊○○是要報警處理還是要私下解決等情，並
    不否認，同案被告癸○○亦證稱：五千元是壬○○拿給我的（九十三年八月五日
    本院審判筆錄第六頁），足見壬○○確有公訴人所指，與庚○○、癸○○及數名
    不詳姓名年籍成年男子基於共同犯意聯絡，將戊○○帶至該ＰＵＢ十一樓之陽台
    ，分別以掌摑、毆打、腳踢或由被告壬○○腳踩戊○○，壬○○並以「看你一隻
    手值多少錢」等語恐嚇戊○○，與同案被告癸○○共同要求戊○○賠償癸○○五
    千元，並自己開口要求賠償「爵士藍調ＰＵＢ」五千元之妨害自由、傷害及恐嚇
    取財犯行。
  (七)被害人戊○○、證人己○○、丙○○之證述，雖就：被告壬○○有無親口要求被
    害人賠償同案被告癸○○五千元？被告壬○○有無踢被害人？被害人、各證人有
    無親見二次五千元各交予何人？交予同案被告癸○○之五千元被告壬○○有無經
    手？證人己○○等人有無要求被害人先承認，以免遭毆打等細節，被害人及各證
    人之陳述內容或有前後歧異或不盡相符之處，然按告訴人、證人之陳述有部分前
    後不符，或相互間有所歧異時，究竟何者為可採，法院仍得本其自由心證予以斟
    酌，非謂一有不符或矛盾，即應認其全部均為不可採信；尤其關於行為動機、手
    段及結果等之細節方面，告訴人之指陳，難免故予誇大，證人之證言，有時亦有
    予渲染之可能；然其基本事實之陳述，若果與真實性無礙時，則仍非不得予以採
    信，最高法院七十四年度臺上字一五九九號判例參照。本件縱使被害人及證人己○○、陳嘉甫、丙○○、丁○○，就上開關於犯罪手段之各項細節，或因稍有誇
    大，或因時隔久遠而記憶逸失、模糊，致陳述有所歧異，然因其等就基本事實即
    被告壬○○及同案被告癸○○、庚○○確有共同對於被害人施行妨害自由、傷害
    及恐嚇取財犯行之陳述仍屬一致如前述，參以首開說明，仍得採為認定本件被告
    壬○○犯行之證據，附此敘明。又證人己○○、陳嘉甫、丙○○警訊中上開證言
    雖屬證人於審判外之陳述，然未經當事人或辯護人於本院聲明異議，應視為當事
    人於審判程序同意做為證據，本院審酌該言詞陳述作成時之情況亦無不當，爰併
    採為證據，亦附此指明。
  (八)同案被告癸○○雖於本院證稱：是被害人自己要求不要報警，沒有看到被告壬○○毆打或恐嚇被害人云云（本院九十三年八月五日審判筆錄第四頁、第六頁、第
    十一頁），證人即案發當時在該ＰＵＢ擔任安管人員之甲○○、乙○○亦均於偵
    查中及本院證稱：被告壬○○沒有毆打或恐嚇被害人云云（甲○○部分，見本院
    九十三年八月五日審判筆錄第十五頁，乙○○部分見同日審判筆錄第二二、二三
    頁），證人即案發當時在該ＰＵＢ擔任安管人員之辛○○於警訊亦證稱：被告壬○○沒有向被害人出言恐嚇，或要求賠償ＰＵＢ名譽損失等語（同偵卷第三五頁
    ）。然查：參以同案被告癸○○於本院證稱：「（戊○○被帶到十一樓的時候，
    你隔多久到十一樓？）十到二十分鐘」、「（這段時間，十一樓發生什麼事情你
    是否能知道？）我不知道」、「（你拿了錢就走了，那些人是否還在現場？）在
    ，他們做什麼我不清楚」等語（本院九十三年八月五日審判筆錄第八頁、第十頁
    ），被害人在該ＰＵＢ頂樓期間，癸○○既非全程在場，自不得僅憑其證稱並未
    見到被告壬○○恐嚇或毆打被害人等語，遽為被告壬○○有利之認定。又證人乙○○於偵查中及本院審理時、辛○○於偵查中均證稱：當天沒有到十一樓等語（
    同偵卷第六九頁、本院九十三年八月五日審判筆錄第二三頁），則亦不能以證人
    乙○○、辛○○上開證言，為有利被告壬○○之認定，況證人甲○○、乙○○、
    辛○○與被告壬○○同為案發當時負責處理戊○○涉嫌竊盜事宜之安管人員，證
    人甲○○亦有帶被害人到十一樓，此分別經證人辛○○於警訊、偵查中，證人甲○○、乙○○於偵查中及本院陳述明確（甲○○部分，見同偵卷第八七頁、本院
    九十三年八月五日審判筆錄第十三頁；乙○○部分見同偵卷第六九頁、本院同日
    審判筆錄第二一頁；辛○○部分見同偵卷第三四頁、第六九頁），則倘被告壬○○、同案被告癸○○、庚○○確有公訴人所指右開犯行，證人甲○○、乙○○、
    辛○○即有被認定為共犯而遭刑事訴追之危險，實難期渠三人為不利於被告壬○○、同案被告癸○○、庚○○之證述，是證人甲○○、乙○○、辛○○上開利於
    被告壬○○之證言，有迴護之嫌，亦難輕信。
  (九)被告雖以右開情詞置辯，然查，就令被告左手打石膏，右腳受傷拿柺杖等情屬實
    ，被害人既證稱被告壬○○以腳踩其手明確如前，且有證人丙○○證稱：有人用
    腳踩被害人等語可以佐證，此亦與被害人所受傷勢為：「左手食指骨折」等情相
    符（同偵卷第四八頁，後詳），足見被告壬○○確有以腳踩方式傷害被害人。其
    辯稱並無能力傷害被害人云云，無足採信。次參以同案被告癸○○於本院證稱：
    我拿了錢就走了，他們還在現場等語（本院九十三年八月五日審判筆錄第十頁）
    ，足見被告壬○○於癸○○獲得賠償而離開後，並未就此罷手，佐以證人丁○○
    偵查中證稱：有拿五千元上十一樓給戊○○，但我直接拿給一個手有受傷的，然
    後我就將戊○○帶下樓等語（同偵卷第六七頁反面）、‧‧直至我拿五千元至頂
    樓，才將戊○○帶下來，我去頂樓時，‧‧我是將五千元交予手打石膏之被告（
    壬○○），因其說要賠償損失。‧‧又拿五千元上頂樓，是因有人打電話說要我
    們再拿五千元上去，他們才會讓戊○○下來等語（同偵卷第一二九、一三０頁）
    ，及證人陳嘉甫偵查中證稱：「我拿五千元交給丁○○拿去給戊○○，當時大約
    是凌晨五時，另外有五千元是己○○出的，‧‧因為我沒有帶錢在身上，所以我
    載丁○○回我家拿錢」等語（同偵卷第七六頁），足見被告壬○○辯稱：僅單純
    為同案被告癸○○、庚○○處理竊盜賠償事宜，並未向被害人要求賠償ＰＵＢ名
    譽損失五千元云云，並不足信。再參以被害人於本院證稱：是被拖上十一樓，並
    非自願上去，亦沒有感覺那些人是為了避免我被打而將我拖到十一樓、在十一樓
    的時候，一開始是站著，後來他們叫我跪在神位那裡等語（本院九十三年八月十
    九日審判筆錄十七、十八頁），核與證人己○○、陳嘉甫證稱到十一樓時，看見
    被害人跪著等情相符，足見被告壬○○之處理方式，顯已逾越避免被害人被舞客
    毆打之目的，況被害人在十一樓時確有遭人毆打如前述，被告壬○○辯稱：係為
    保護被害人，並無妨害自由之犯意云云，亦非可採。
  (十)而被害人因被告壬○○等之傷害行為，受有左手食指骨折、頭部外傷、胸部挫傷
    等傷害，復有臺北市立中興醫院乙種診斷證明書附卷可稽（同偵卷第四八頁），
    本件事證明確，被告所辯均非可採，犯行可以認定。
二、核被告壬○○所為，係犯刑法第二百七十七條第一項之傷害罪、同法第三百零二
    條第一項之剝奪人行動自由罪及同法第三百四十六條第一項之恐嚇取財罪。被告
    壬○○與同案被告癸○○、庚○○及不詳姓名年籍成年男子數人，有犯意之聯絡
    及行為之分擔，為共同正犯。至於同案被告癸○○、庚○○於取得遭竊賠償金額
    五千元離去後，被告壬○○仍繼續限制被害人行動自由、並以該ＰＵＢ名譽損失
    為辭，接續對被害人施以恐嚇取財，同案被告癸○○、庚○○就被告壬○○此部
    分犯行，難認與被告壬○○及不詳男子數人間有何犯意聯絡及行為分擔，附此敘
    明。被告壬○○先後二次對於被害人索取財物，係基於同一恐嚇取財犯意下之接
    續行為，只論以一罪，所犯上開三罪間，有方法目的之牽連關係，依刑法第五十
    五條後段之規定，應從較重之恐嚇取財罪處斷。爰審酌被告壬○○係因同案被告
    癸○○懷疑被害人竊取財物，協助處理，進而觸犯本件罪行，犯罪後否認犯行，
    態度不佳，犯罪所得不多，亦願與被害人和解（見同偵卷第一０三頁），及其他
    一切情狀，量處如主文所示之刑。並諭知易科罰金之折算標準。
三、依刑事訴訟法第二百九十九條第一項前段，刑法第二十八條、第三百四十六條第
    一項、第三百零二條第一項、第二百七十七條第一項、第五十五條後段、第四十
    一條第一項前段，罰金罰鍰提高標準條例第一條前段、第二條判決如主文。
本案經檢察官陳麗芬到庭執行職務
中　　　華　　　民　　　國　　九十三　　年　　　九　　　月　　　九　　　日
                                    臺灣臺北地方法院刑事第五庭
                                        審判長法  官  黃程暉
                                              法  官  楊晉佳
                                              法  官  高偉文
右正本證明與原本無異。
如不服本判決，應於判決送達後十日內向本院提出上訴狀（應抄附繕本）。告訴人或
被害人如對於本判決不服者，應具備理由請求檢察官上訴，其上訴期間之計算係以檢
察官收受判決正本之日期為準。
                                              書記官  張華瓊
中　　　華　　　民　　　國　　九十三　　年　　　九　　　月　　　九　　　日
附錄本案論罪科刑法條全文：
刑法第二百七十七條
傷害人之身體或健康者，處三年以下有期徒刑、拘役或一千元以下罰金。
犯前項之罪因而致人於死者，處無期徒刑或七年以上有期徒刑；致重傷者，處三年以
上十年以下有期徒刑。
刑法第三百零二條
私行拘禁或以其他非法方法，剝奪人之行動自由者，處五年以下有期徒刑、拘役或三
百元以下罰金。
因而致人於死者，處無期徒刑或七年以上有期徒刑，致重傷者，處三年以上十年以下
有期徒刑。
中華民國刑法第三百四十六條
意圖為自己或第三人不法之所有，以恐嚇使人將本人或第三人之物交付者，處六月以
上五年以下有期徒刑，得併科一千元以下罰金。
以前項方法得財產上不法之利益，或使第三人得之者，亦同。
前二項之未遂犯罰之。
